# 同一控制下处置子公司

提问人：llp8706 时间：2021-11-30 17:17:25
请教老师，同一控制下处置子公司，即子公司B将其子公司C以零对价转让给母公司A，转让方B的合并报表需要采用权益结合法调整期初/上年数吗？

回答人：chenyiwei
不需要。处置子公司并丧失控制权，不需要调整前期比较数据。（《企业会计准则第 33 号——合并财务报表（ 2014 年修订）》第 33 、 39 、 44 条。
）